【裁判字號】    95,交聲,1061
【裁判日期】    951222
【裁判案由】    聲明異議
【裁判全文】
臺灣彰化地方法院刑事裁定            95年度交聲字第1061號
原處分機關  交通部公路總局臺中區監理所彰化監理站
異  議  人
即受處分人  甲○○
上列聲明異議人即受處分人因違反道路交通管理處罰條例案件，
對於交通部公路總局臺中區監理所彰化監理站民國95年11月23日
所為之處分（彰監四字第裁64－R00000000號裁決書），聲明異
議，本院裁定如下：
    主  文
異議駁回。
    理  由
一、按道路交通管理處罰條例所稱之汽車，包括機器腳踏車，同
    條例第3條第8款定有明文。又按汽車駕駛人轉彎時，不依標
    誌、標線、號誌指示者，處新臺幣（下同）600元以上1,800
    元以下罰鍰；又汽車駕駛人，有違反道路交通管理處罰條例
    第48條規定者，除依原條款處罰鍰外，並予記違規點數1點
    ，道路交通管理處罰條例第48條第1項第2款、第63條第1項
    第1款分別定有明文。再按當場舉發違反道路交通管理事件
    ，應填製舉發違反道路交通管理事件通知單，被查獲之駕駛
    人或行為人為受處分人時，於通知單填記後拒絕簽章者，並
    記明其事由，視為已收受，違反道路交通管理事件統一裁罰
    基準及處理細則第11條第1項第1款亦有明文。
二、聲明異議意旨略以：異議人之違規事實應係紅燈右轉，然取
    締員警以「不依號誌指示行駛」掣單舉發，異議人認為兩者
    罰責不同，故拒絕簽章，爰依法提出異議云云。
三、經查：異議人即受處分人甲○○於95年9月2日10時20分許，
    騎乘車號KME－785號重型機車，在基隆市○○路堵南國小前
    路段，有不依號誌指示行駛之違規，經警當場欄停舉等情，
    有基隆市警察局基警交字第R00000000號舉發違反道路交通
    管理事件通知單（以下稱舉發通知單）1紙在卷可憑，且異
    議人對於騎乘前揭機車於上述時、地紅燈右轉之客觀事實並
    不爭執，堪認異議人於上述時、地，確有轉彎時不依號誌指
    示行駛之違規情事無訛。又查，卷附前開舉發通知單上載有
    「拒簽」之註記，足認異議人確有當場拒絕簽名，且異議人
    於聲明異議狀中亦陳明有不服拒簽之事實，是本件異議人既
    已當場表示拒絕簽章，並經舉發員警記明其事由，揆諸首揭
    規定，即視為該舉發通知單已於95年9月2日合法送達異議人
    ，然異議人竟遲至95年11月23日（即於應到案日期94年9月7
    日後）始提出本件聲明異議並繳納罰鍰1,800元，亦有交通
    違規陳述單及查詢單、開裁決書各1紙在卷可稽，則異議人
    確已逾越應到案期日之事實，亦灼然甚明。綜上所述，異議
    人所辯，均無足採，原處分機關於95年11月23日以異議人違
    反道路交通管理處罰條例第48條第1項第2款、第63條第1項
    第1款（原處分漏載第1款）及違反道路交通管理事件統一裁
    罰基準表規定，裁處異議人罰鍰1,800元，並記違規點數1點
    ，於法尚無不合，本件異議人之聲明異議為無理由，應予駁
    回。
據上論斷，應依道路交通案件處理辦法第19條，裁定如主文。
中    華    民    國    95    年    12    月    22    日
                  交通法庭    法  官  尚安雅
以上正本證明與原本無異。
如不服本裁定，應於送達後5日內向本院提出抗告狀（須附繕本
）。
中    華    民    國    95    年    12    月    26    日
                              書記官  廖建興


司法院資訊處製作；財團法人民間司法改革基金會備份。
